臺灣臺東地方法院刑事判決　　　　　　　　　　　　　九十三年度交易字第一四號
　　公　訴　人　臺灣臺東地方法院檢察署檢察官
　　被　　　告　甲○○
右列被告因過失傷害等案件，經檢察官提起公訴（九十二年度偵字第二六七一號），
被告於準備程序中為有罪之陳述，本院合議庭裁定由受命法官獨任進行簡式審判程序
，判決如左：
    主  文
甲○○服用酒類，不能安全駕駛動力交通工具而駕駛，處有期徒刑貳月，如易科罰金
，以參佰元折算壹日；又從事業務之人，因業務上之過失傷害人致重傷，處有期徒刑
陸月，如易科罰金，以參佰元折算壹日。應執行有期徒刑柒月，如易科罰金，以參佰
元折算壹日。
    事  實
一、甲○○平日以駕駛計程車為業，為從事駕駛業務之人，於民國九十三年五月十八
    日下午二時許，在臺東縣新興村飲用啤酒，業達無法安全駕駛動交通工具之程度
    ，猶於同日下午六時許駕駛車牌號碼ＰＺ─六八○號營業用小客車，沿臺東縣太
    麻里鄉○○○路段由東往西行駛，嗣於同日下午六時五十分許，途經上開路段林
    業試驗所太麻里研究中心以西五百公尺處，理應注意車輛行駛時，駕駛人應注意
    車前狀況，隨時採取必要之安全措施，及汽車行經彎道或因雨霧致視線不清時，
    均應減速慢行，隨時作停車之準備，且在劃有分向限制線之路段，不得駛入來車
    之車道內等道路交通安全規則，而依當時天小雨，視線略有不良，猶應注意及之
    ，竟疏於注意，於通過上開路段時，未留意車前狀況，暨於雨中行經彎道未減速
    慢行，貿然跨越分向限制線侵入來車之車道內，適有乙○○駕駛車牌號碼ＷＶＹ
    ─二三八號機車自對向車道駛來，見狀已閃避不及，而於分向限制線處遭甲○○
    駕駛之上開汽車撞擊倒地，致乙○○受有第九、十胸椎骨折脫臼併下半身全癱之
    重傷害。車禍發生後，甲○○於有偵查犯罪職權之公務員或機關發覺其過失傷害
    犯行前，即至臺東縣警察局金峰分駐所報案，主動向值班警員自首犯罪，並進而
    接受本件裁判，嗣甲○○於同日晚間九時零九分，為警進行呼氣中酒精濃度檢驗
    ，測試結果為每公升零點二四毫克，換算至其肇事之始約為每公升零點四二毫克
    。
二、案經乙○○訴由臺東縣警察局大武分局報請臺灣臺東地方法院檢察署檢察官偵查
  起訴。
    理  由
一、右揭事實業據被告甲○○坦承不諱，核與告訴人乙○○指訴之情節相符，並有呼
    氣酒精濃度測試表、道路交通事故調查報告表(一)、(二)、現場圖、臺灣臺東地方法
    院檢察署履勘筆錄、財團法人臺東基督教醫院診斷證明書各一紙及現場照片、車
    損照片共十一張附卷足憑。而被告於案發當晚九時零九分測試呼氣中酒精濃度值
    為每公升零點二四毫克，經換算其於當日下午六時五十分許肇事時之呼氣中酒精
    濃度值約為每公升零點四二毫克乙節，有內政部警政署九十三年二月三日警署交
    字第０九三００一五八三八號函所附之呼氣酒精濃度推算說明資料一份在卷可考
    ，且依一般經驗法則，駕駛人於發現自己有侵入對向車道內之情形時，理應將方
    向盤向右旋轉以回歸原正常車道，惟本件被告竟係向左打方向盤致整部車侵入對
    向車道內，顯非安全駕駛汽車之正常反應，足見被告已不能安全駕駛動力交通工
    具無訛。另按車輛行駛時，駕駛人應注意車前狀況，隨時採取必要之安全措施；
    行經彎道或因雨霧致視線不清時，均應減速慢行，作隨時停車之準備；汽車在雙
    向二車道行駛時，在劃有分向限制線之路段，不得駛入來車之車道內，道路交通
    安全規則第九十四條第三項、第九十三條第一項第二款、第九十七條第二款分別
    定有明文，被告駕車自應注意遵守上述道路交通安全規則，而案發當時又無不能
    注意之情事，竟疏於注意車前狀況，不僅於雨天視線不清時行經彎道未能減速慢
    行，且貿然跨越分向限制線，侵入對向車道內而肇事，其顯有過失；而本件車禍
    經送請臺灣省花東區車輛行車事故鑑定委員會鑑定結果，亦認定被告酒後於雨夜
    駕駛營業用小客車行經彎道，跨越中心分向限制線，侵入來車道，為肇事原因，
    告訴人駕駛輕型機車無肇事因素等情，亦有該會九十三年三月十五日花鑑字第九
    三００三三號函所附之鑑定意見書一份在卷可參，被告之過失行為，核與告訴人
    之傷害結果間，具有相當因果關係。綜上足徵被告之自白確與事實相符，應可採
    信，本件事證已經明確，被告犯行堪予認定。
二、查告訴人因本件車禍受有第九、十胸椎骨折脫臼及下半身癱瘓，經二次脊椎重建
    手術後，目前兩側下肢全癱及泌尿排便括約肌功能喪失，需輪椅代步及間歇性導
    尿處置，已達刑法第十條所述之其他於身體或健康，有重大不治或難治之傷害乙
    節，有財團法人臺東基督教醫院九十三年一月二十日東基信字第０九三０一九號
函所附之醫師回函一紙在卷可稽，足見告訴人所受之傷已達重傷害之程度無訛；
    此外，被告為職業計程車司機，案發時係駕駛其營業用小客車肇事等情，亦為被
    告所自承，是其自屬從事駕駛業務之人。核被告所為，係犯刑法第一百八十五條
    之三之服用酒類不能安全駕駛動力交通工具而駕駛罪，及同法第二百八十四條第
    二項後段（起訴書誤載為第二百八十四條第一項後段）之業務過失致重傷罪。其
    所犯上開二罪，犯意各別，行為不同，應分論併罰之。而被告酒醉駕車致告訴人
    受傷，其所犯業務過失致重傷罪部分應依道路交通管理處罰條例第八十六條第一
    項規定加重其刑。又被告於肇事後，在其過失傷害犯行未為任何有偵查犯罪職權
    之公務員知悉前，不逃避接受裁判而至臺東縣警察局金峰分駐所報案，承認其為
    肇事人，此業據證人即臺東縣警察局金峰分駐所警員陳明福於檢察官偵查中到庭
    具結證述屬實，是被告既已向該管公務員申述犯罪事實而不逃避接受裁判，已合
    於刑法第六十二條前段所定對於未發覺之犯罪自首而接受裁判之要件，應依該條
    規定減輕其刑，並依法先加重後減輕。爰審酌被告肇事時之呼氣酒精濃度值為每
    公升零點四二毫克，雖未達茫醉之狀態，然因反應已有遲鈍之現象而肇事，對公
    共安全危害甚鉅，且被告酒後於雨夜駕車行經彎道，跨越中心分向限制線，侵入
    來車道，為本件車禍之肇事原因，造成告訴人雙下肢癱瘓，受傷非輕，又未與告
    訴人達成和解，及其犯後能坦承犯行等一切情狀，認公訴人求處有期徒刑八月尚
    屬過重，應各量處如主文所示之刑，並均諭知易科罰金之折算標準，同時定其應
    執行之刑及易科罰金之折算標準。
據上論斷，應依刑事訴訟法第二百七十三條之一第一項、第二百九十九條第一項前段
，刑法第一百八十五條之三、第二百八十四條第二項後段、第六十二條前段、第四十
一條第一項前段、第五十一條第五款，道路交通管理處罰條例第八十六條第一項，罰
金罰鍰提高標準條例第一條前段、第二條，判決如主文。
本案經檢察官丙○○到庭執行職務。
中      華      民      國    九十三    年      七      月      八      日
                                      臺灣臺東地方法院刑事第一庭
                                              法  官  魏于傑
右正本證明與原本無異。
如不服本判決，應於判決送達後十日內向本院提出上訴狀。（須附繕本）
「切勿逕送上級法院」
                                              書記官  徐源坤
中      華      民      國    九十三    年      七      月      八      日
附記：
中華民國刑法第一百八十五條之三
因而致人於死者，處無期徒刑或七年以上有期徒刑。致重傷者，處三年以
上十年以下有期徒刑。
中華民國刑法第二百八十四條第二項後段
從事業務之人，因業務上之過失傷害人者，處一年以下有期徒刑、拘役或
一千元以下罰金，致重傷者，處三年以下有期徒刑、拘役或二千元以下罰
金。
